ACORDAO-COMPLETO-2334303

ACÓRDÃO DE RELAÇÃO

ACÓRDÃO DE RELAÇÃO 240/2019 ATA 4/2019 - PLENÁRIO

Acórdão 240/2019-TCU-Plenário
Considerando que a penalidade de multa possui natureza personalíssima, de forma que as consequências jurídicas sancionatórias de eventual aplicação por parte do Tribunal não são transferidas aos sucessores do falecido;
Considerando que o conjunto de indícios não são juridicamente sustentáveis, tendo em vista a documentação constante dos autos e as razões de justificativa apresentadas pelos responsáveis em sede de oitiva;
Os Ministros do Tribunal de Contas da União ACORDAM, por unanimidade, com fundamento no art. 43, inciso I, da Lei 8.443/1992, arts. 143, inciso III; 235 c/c o art. 237, parágrafo único, e art. 237, todos do Regimento Interno/TCU, em declarar extinta a punibilidade de José Carlos Dorsa Vieira Pontes, em razão do seu falecimento em 11/3/2018; acolher as manifestações apresentadas pelas empresas Cardiopira Comércio e Importação de Materiais Hospitalares Ltda. e Boston Scientific do Brasil Ltda., com extensão à empresa TBR Comércio de Materiais Hospitalares e Laboratoriais Ltda., que se quedou inerte frente à oitiva realizada, e em arquivar os autos, de acordo com os pareceres emitidos nos autos.
1. Processo TC-Processo 005.215/2014-5 (TOMADA DE CONTAS ESPECIAL) 
1.1. Responsáveis: Boston Scientific do Brasil Ltda (01.513.946/0001-14) ; Cardiopira Comércio e Importação de Materiais Hospitalares Ltda (06.325.378/0001-41) ; José Carlos Dorsa Vieira Pontes (XXX.454.421-XX) ; Tbr Comercio de Materiais Hospitalares e Laboratoriais Ltda - ME (06.888.194/0001-90) 
1.2. Órgão/Entidade: Fundação Universidade Federal de Mato Grosso do Sul
1.3. Relator: Ministro Bruno Dantas
1.4. Representante do Ministério Público: não atuou
1.5. Unidade Técnica: Secretaria de Controle Externo no Estado do Mato Grosso do Sul (Secex-MS) .
1.6. Representação legal: Rafael Ferreira Larcher (33.994/OAB-DF) e outros, representando Boston Scientific do Brasil Ltda; Bruno Ernesto Silva Vargas (12.198/OAB-MS) e outros, representando Cardiopira Comércio e Importação de Materiais Hospitalares Ltda; Fabrizio Tadeu Severo dos Santos (7498/OAB-MS) , representando José Carlos Dorsa Vieira Pontes.
1.7. Determinações/Recomendações/Orientações: não há.

Boston Scientific do Brasil Ltda (01.513.946/0001-14); Cardiopira Comércio e Importação de Materiais Hospitalares Ltda (06.325.378/0001-41); José Carlos Dorsa Vieira Pontes (XXX.454.421-XX); Tbr Comercio de Materiais Hospitalares e Laboratoriais Ltda - ME (06.888.194/0001-90)

BRUNO DANTAS

Rafael Ferreira Larcher (33.994/OAB-DF) e outros, representando Boston Scientific do Brasil Ltda; Bruno Ernesto Silva Vargas (12.198/OAB-MS) e outros, representando Cardiopira Comércio e Importação de Materiais Hospitalares Ltda; Fabrizio Tadeu Severo dos Santos (7498/OAB-MS), representando José Carlos Dorsa Vieira Pontes.

Não atuou

TOMADA DE CONTAS ESPECIAL (TCE)

Secretaria de Controle Externo no Estado do Mato Grosso do Sul (Secex-MS).